臺灣高雄地方法院刑事判決　　　　　　　99年度易字第2443號
公　訴　人　臺灣高雄地方法院檢察署檢察官
被　　　告　莊育誠
上列被告因竊盜案件，經檢察官提起公訴（99年度偵字第33059
號），本院以簡式審判程序審理，判決如下：
    主  文
莊育誠犯攜帶兇器竊盜罪，累犯，處有期徒刑壹年。扣案之Ｔ型
起子壹支、斜口鉗壹支，均沒收。
    事  實
一、莊育誠前因竊盜案件，經本院95年度易字第2208號判處有期
    徒刑1 年（嗣因民國96年減刑，減為有期徒刑6 月）；再因
    施用第一、二級毒品案件，經本院95年度訴字第4563號分別
    判處有期徒刑8 月、4 月（嗣分別減為4 月、2 月）；又因
    竊盜案件，經本院96年度易字第964 號判處有期徒刑10月（
    嗣減為5 月）；復因詐欺案件，經本院96年度簡字第7185號
    判處有期徒刑6 月（減為3 月）確定，上開各罪並經本院97
    年度審聲字第2986號裁定應執行有期徒刑1 年5 月確定，於
    98年1 月25日縮刑期滿執行完畢。
二、詎莊育誠猶未知警惕，於上開有期徒刑執行完畢後5 年內，
    復意圖為自己不法所有，基於攜帶兇器竊盜犯意，於99年10
    月13日晚間10時35分許，攜帶其所有客觀上足以對人之身體
    安全構成威脅，足供兇器使用之Ｔ型起子、斜口鉗各1 支，
    至高雄市○○區○○路2 號前，持上開Ｔ型起子破壞馬素霞
    所有車號YMA-165 號重型機車之龍頭鎖（毀損部分未據告訴
    ），竊取上開機車得手後，騎乘離去。旋因另涉毀損林西路
    8 之2 號房屋之鋁門，經屋主楊水泉當場發現，與鄰人合力
    將其逮捕，並報警處理（另涉毀損及傷害部分，業經楊水泉
    撤回告訴，另諭知不受理判決），經警據報到場，扣得上開
    機車1 部（已發還馬素霞）、Ｔ型起子及斜口鉗各1 支，而
    查獲上情。
三、案經高雄市政府警察局岡山分局報請臺灣高雄地方法院檢察
    署檢察官偵查起訴。
    理  由
一、本件被告莊育誠所犯為刑事訴訟法第273 條之1 第1 項所定
    得行簡式審判程序之罪，且於本院審理中，先就被訴事實為
    有罪之陳述，經本院告知簡式審判程式之旨，並聽取當事人
    之意見後，裁定進行簡式審判程式（見本院99年度易字第24
    43號卷〈下稱易字卷〉第79、80、96頁），合先敘明。
二、前揭事實，業據被告於本院審理中坦認不諱（見本院易字卷
    第79、99頁），並經證人即被害人馬素霞於警詢中證述明確
    （見警卷第9-11頁），互核大致相符。復有扣押筆錄、扣押
    物品目錄表、贓物認領保管單及採證照片在卷可稽（見警卷
    第16-25 頁），及Ｔ型起子、斜口鉗各1 支扣案為憑。被告
    自白既有上開卷證可佐，足認確與事實相符，自堪採為論科
    依據。本件事證明確，被告犯行已堪認定，應予依法論科。
三、按「刑法第321 條第1 項第3 款之攜帶兇器竊盜罪，以行為
    人攜帶兇器竊盜為其加重條件，此所謂兇器，其種類並無限
    制，凡客觀上足對人之生命、身體、安全構成威脅，具有危
    險性之兇器均屬之，且祇須行竊時攜帶此種具有危險性之兇
    器為已足，不以攜帶之初有行兇之意圖為必要」（最高法院
    79年臺上字第5253號判例意旨參照）。本件被告行竊時，所
    攜帶之Ｔ型起子及斜口鉗，均屬堅銳鐵器，有採證照片在卷
    可稽（見警卷第21頁），顯屬客觀上足以對他人生命、身體
    構成威脅之兇器無疑。
四、次按「行為後法律有變更者，適用行為時之法律。但行為後
    之法律有利於行為人者，適用最有利於行為人之法律」，刑
    法第2 條第1 項定有明文。查被告行為後，刑法第321 條已
    於100 年1 月26日修正公布。對於犯本條第1 項第3 款攜帶
    兇器竊盜罪之法定刑，由「處6 月以上、5 年以下有期徒刑
    」，修正為「處6 月以上、5 年以下有期徒刑，得併科新臺
    幣10萬元以下罰金」，增訂得併科罰金之規定。經比較新舊
    法結果，以修正前規定較有利於被告，自應適用修正前刑法
    第321 條第1 項第3 款之規定論處。
五、核被告所為，係犯修正前刑法第321 條第1 項第3 款之攜帶
    兇器竊盜罪。被告前有如事實欄所示之犯罪科刑及執行紀錄
    ，有臺灣高等法院被告前案紀錄表在卷可按（見本院易字卷
    第128-133 頁）。其於受徒刑之執行完畢後，5 年以內故意
    再犯本件有期徒刑以上之罪，為累犯，應依刑法第47條第1
    項之規定加重其刑。
六、審酌被告已有多次竊盜前科，有上開前案紀錄表在卷可參，
    素行欠佳，竊盜前案已分別經宣告有期徒刑1 年、10月，仍
    未知警惕，本次又攜帶兇器竊取他人機車，價值觀念偏差，
    造成他人身體、生命之潛在危險，破壞社會治安，犯罪所生
    危害非輕，本應重懲；衡以所竊機車1 部，現值約1 萬5 千
    元，已據被害人馬素霞所陳明（見警卷第10頁），價值尚非
    過鉅，於審理中坦承犯行，犯罪後態度尚非過劣，教育程度
    國中肄業、擔任貨車助手為業、家境非佳（見警卷第2 頁、
    本院易字卷第100 頁）等一切情狀，認檢察官具體求處有期
    徒刑1 年2 月（見本院易字卷第99頁），稍有過重，爰量處
    如主文所示之刑。
七、扣案之Ｔ型起子及斜口鉗各1 支，均屬被告所有，供犯攜帶
    兇器竊盜罪所用之物，業據其陳明在卷（見本院易字卷第80
    頁），均應依刑法第38條第1 項第2 款規定宣告沒收。
八、至於被告另涉毀損、傷害部分，業經告訴人楊水泉撤回告訴
    ，另經本院諭知不受理判決在案，附此敘明。
據上論斷，應依刑事訴訟法第284 條之1 、第273 條之1 第1 項
、第299 條第1 項前段，刑法第2 條第1 項前段，修正前刑法第
321 條第1 項第3 款，刑法第47條第1 項、第38條第1 項第2 款
，判決如主文。
本案經檢察官鄭珮琪到庭執行職務。
中    華    民    國   100    年    2     月    10    日
                  刑事第十六庭  法  官  林柏壽
以上正本係照原本作成。
如不服本判決應於收受判決後10日內向本院提出上訴書狀，並應
敘述具體理由。其未敘述上訴理由者，應於上訴期間屆滿後20日
內向本院補提理由書（均須按他造當事人之人數附繕本）「切勿
逕送上級法院」。
中    華    民    國   100    年    2     月    10    日
                                書記官  洪嘉慧
附錄本案論罪科刑法條：
修正前刑法第321 條第1 項
犯竊盜罪而有左列情形之一者，處6月以上、5年以下有期徒刑：
一、於夜間侵入住宅或有人居住之建築物、船艦或隱匿其內而犯
    之者。
二、毀越門扇、牆垣或其他安全設備而犯之者。
三、攜帶兇器而犯之者。
四、結夥三人以上而犯之者。
五、乘火災、水災或其他災害之際而犯之者。
六、在車站或埠頭而犯之者。